【裁判字號】    90,易,1208
【裁判日期】    900717
【裁判案由】    竊盜
【裁判全文】
臺灣臺南地方法院刑事判決                          九十年度易字第一二八號
    公  訴  人  臺灣台南地方法院檢察署檢察官
    被      告  乙○○
右列被告因竊盜案件，經檢察官提起公訴（九十年度偵字第四０一九號），本院判決
如左：
    主  文
乙○○竊盜，處罰金壹仟元，如易服勞役以參佰元折算壹日。
    事  實
一、乙○○意圖為自己不法之所有，於民國九十年三月十四日清晨五時三十分許，在
    台南縣永康市影劇三村圓環，利用擺設攤位之際，竊取隔壁攤位甲○○所有之潔
    寶牌免洗保護膜一盒（價值約新台幣一百元）得手。嗣於九十年三月二十九日上
    午十一時三十分許，乙○○又於前開地點擺設販賣時，為甲○○發現報警查獲。
二、案經甲○○訴由台南縣警察局永康分局報請台灣台南地方法院檢察署檢察官偵查
    起訴。
    理  由
一、訊據被告乙○○矢口否認右揭犯行，辯稱：該免洗保護膜是伊在水溝裡撿到，洗
    一洗後再拿出來賣，非伊偷竊而來云云。經查，右揭事實欄所載之保護膜係甲○
    ○所有，迭據告訴人甲○○於警訊、偵查及本院審理時指證綦詳，並有承辦員警
    於案發後至現場所拍攝甲○○擺設攤位確實放有該免洗保護膜之照片在卷可稽，
    參諸被告並未主張該洗保護膜係伊所有，而稱該免洗保護膜係伊撿來云云，本件
    之免洗保護膜係甲○○所有，應可採認。次查，被告於警訊中先稱本件之免洗保
    護膜係一年約七十幾歲的男生送給伊的；於偵查中則稱誰送的伊也不知道，因為
    伊收攤以後，東西只是用布蓋一下，不知道是誰將它放在那邊；本院審理時又改
    稱是在水溝裡撿到的，把它洗一洗再拿出來賣。被告對該免洗保護膜之來源前後
    供陳不一，顯有矛盾，而該免洗保護膜又確在被告攤位上為警查獲，此亦有現場
    照片卷附可參，被告辯稱未偷竊云云，顯係卸責之詞，難以採信，事證明確，被
    告犯行，堪以認定。
二、核被告意圖為自己不法之所有，而竊取他人之財物，所為係犯刑法第三百二十條
    第一項竊盜罪。爰審酌被告犯罪之動機、所得財物價值不大、犯罪後態度等一切
    情狀，量處如主文所示之刑，並諭知易服勞役之折算標準，以資懲儆。
據上論斷，應依刑事訴訟法第二百九十九條第一項前段，刑法第三百二十條第一項、
第四十二條第二項，罰金罰鍰提高標準條例第一條前段、第二條判決如主文。
中      華      民      國      九十      年      七      月    十七    日
                              臺灣臺南地方法院刑事第五庭
                                      法  官  陳振謙
右正本證明與原本無異。
如不服本判決應於送達後十日內向本院提出上訴狀。
                                      書記官  何小玉
中      華      民      國九十      年      七      月    十七    日
附錄本案論罪科刑法條全文：
刑法第三百二十條第一項
意圖為自己或第三人不法之所有，而竊取他人之動產者，為竊盜罪，處五年以下有期
徒刑、拘役或五百元以下罰金。


司法院資訊處製作；財團法人民間司法改革基金會備份。
